臺灣新竹地方法院刑事判決　　　　　　　 95年度訴字第934號
 
　　公　訴　人　臺灣新竹地方法院檢察署檢察官　
　　被　　　告　黃維強
　　指定辯護人　本院公設辯護人周凱珍　
上列被告因妨害性自主案件，經檢察官提起公訴（95年度偵字第
5666號）及追加起訴（96年度偵字第2271號），本院判決如下：
    主  文
黃維強對於未滿十四歲之女子為性交，累犯，處有期徒刑年貳
月。又對於未滿十四歲之女子為性交，累犯，處有期徒刑年貳
月。應執行有期徒刑陸年。
    事  實
一、黃維強曾於民國91年間因違反職役職責案件，經北部地方軍
    事法院桃園分院於91年1月14日判處有期徒刑1年2月確定，
    於92年2月22日執行完畢出監。黃維強與未滿14歲女子代號
    00000000（下稱A女，真實姓名年籍詳卷附真實姓名對照表
    ）於民國94年12月間認識，於94年12月中旬某日，A女與黃
    維強在路上巧遇，黃維強便邀A女至其工作之新竹縣五峰鄉
    大隘村葉賢民競選總部飲酒聊天，至凌晨零時許，黃維強偕
    同A女在葉賢民競選總部地下室房間內休息，黃維強可預見
    甲女係未滿14歲之人，關於性行為之智識及決斷能力未臻成
    熟，竟基於對於未滿十四歲之女子為性交之不確定犯意，脫
    去A女褲子，A女在半推半就下同意與黃維強發生性行為，黃
    維強便以生殖器插入陰道方式與A女為性交行為1次。嗣後A
    女與黃維強成為男女朋友，2人自95年年初同住於新竹縣五
    峰鄉桃山村黃維強表弟曾瑞源家中，A女與黃維強同住一室
    ，並接續多次合意為性交行為。最後1次係於95年8月中旬某
    日，在新竹縣五峰鄉桃山村白蘭某處工寮內，黃維強徵得A
    女同意後，以生殖器插入陰道方式與A女為性交行為1次。之
    後A女因故與黃維強爭吵，2人便分手未再交往同住。嗣因A
    女父親發現報警處理，始悉上情。
二、又黃維強與代號00000000號女子（下稱甲女，真實姓名年籍
    均詳卷附真實姓名對照表）係男女朋友關係，黃維強知悉甲
    女為國中學生，預見甲女可能係未滿14歲之女子，關於性行
    為之智識及決斷能力未臻成熟，竟仍基於對於未滿14歲之女
    子為性交之不確定犯意，自民國95年1月某日起至至96年1月
    間某日止，在新竹縣五峰鄉不詳地點，於甲女之同意下，接
    續與甲女發生7至8次性交行為。嗣於96年1月25日，因甲女
    父親代號00000000Ａ號男子（下稱乙男、真實姓名年籍均詳
    卷附真實姓名對照表）察覺有異，報警而循線查獲。
三、案經A女父親00000000A、甲女之法定代理人乙男訴由新竹縣
    警察局橫山分局報告臺灣新竹地方法院檢察署檢察官偵查起
    訴及追加起訴。
    理  由
一、訊據被告黃維強坦承上開事實不諱，復有被害人A女、甲女
    於警詢及偵查中之指述、告訴人乙男於偵訊之陳述，及竹東
    榮民醫院受理疑似性侵害事件驗傷診斷書、照片在卷可稽，
    被告自白核與事實相符，堪以採信。按刑法妨害風化罪章所
    設因被害人年齡而加重處罰之規定，目的在保護身心發育尚
    未完全成熟之被害人，不以行為人對於被害人年齡有所認知
    為必要；是刑法第227條第1項之罪，亦不以行為人明知被害
    人未滿十四歲為必要，即行為人對於被害人未滿十四歲有預
    見，而不違背本意與其性交，即有不確定之故意，仍成立該
    條之罪（最高法院92年度台非字第45號判決意旨參照）。參
    酌被害人A女於偵訊及本院審理中證稱：第一次性交行為後
    被告有送我上學（見95年度偵字第5666號偵查卷第25頁、本
    院96年5月11日審判筆錄）；被害人甲女於偵訊中稱：他剛
    認識我時知我是國一生，所以他應知我年紀（見96年度偵字
    第1537號偵查卷第18頁）；被告於本院準備程序中供稱：被
    害人A女是在95年初告訴我她幾歲。我和被害人發生性交時
    被害人小我11、12歲（見本院95年2月9日訊問筆錄）。於本
    院審理中供稱：我大概知道被害人A女的年紀為國小、國中
    階段之年紀，我知道甲女年紀，她一開始就告訴我（見本院
    96年5月11日審判筆錄）。復有被害人A女、甲女之真實姓名
    對照表在卷可稽。綜上以觀，足認被告主觀上顯可預見被害
    人A女、甲女為未滿14歲之人甚明。綜上所述，被告對於未
    滿14歲之女子為性交犯行事證明確，堪以認定。
二、核被告黃維強所為，係犯刑法第227條第1項對於未滿14歲之
    女子為性交罪。被告分別與被害人A女、甲女多次之性交行
    為，各有一部分行為在95年7月1日新刑法修正前，一部分行
    為在95年7月1日新刑法修正施行之後，參照新刑法連續犯刪
    除之立法說明，應發展擴張「自然的行為單數」之接續犯與
    「構成要件的行為單數」之集合犯之概念，數犯罪行為若係
    合乎接續犯或包括的一罪之情形，認為構成單一之犯罪時，
    即應依新法規定論處，則無新舊法適用問題。被告分別與被
    害人A女、甲女多次之性交行為，主觀上出於一個犯罪決意
    ，各行為間，在時間、空間上有密切關係，分別為接續犯，
    應依新法規定論處，無新舊法比較問題。至於被告分別與被
    害人A女、甲女為性交行為，因被害人不同，侵害不同之法
    益，縱使時間有重疊，仍難認係接續犯，附此說明。被告曾
    於91年間因違反職役職責案件，經北部地方軍事法院桃園分
    院於91年1月14日判處有期徒刑1年2月確定，92年2月22日執
    行完畢出監。被告於有期徒刑執行完畢5年內，故意再犯本
    案有期徒刑以上之罪，為累犯，應依刑法第47條第1項規定
    加重其刑。按兒童及少年福利法第70條第1項規定：「成年
    人教唆、幫助或利用兒童及少年犯罪或與之共同實施犯罪或
    故意對其犯罪者，加重其刑至2分之1。但各該罪就被害人係
    兒童及少年已定有特別處罰規定者，不在此限。」被害人A
    女、甲女於被告行為時為未滿十八歲之少年，有被害人A女
    、甲女真實年籍姓名對照表可佐，本件被告所為係故意對少
    年犯罪，然刑法第227條第1項之罪係就被害人為未滿十四歲
    之少年及兒童所設之特別處罰規定，是以本件自不予加重，
    併此說明。爰審酌被告年紀尚輕，因短於思慮，在未違背被
    害人A女、甲女之自由意願下與之為性交行為，其行為妨害
    被害人身心健康發展，犯後迄未與被害人A女、甲女及其家
    屬達成和解等一切情狀，分別量處如主文所示之刑，並定其
    應執行刑。
三、又依修正前刑法第91條之1第1項規定：「犯第221條至第227
    條、第228條、第229條、第230條、第234條之罪者，於裁判
    前應經鑑定有無施以治療之必要，有施以治療之必要者，得
    令入相當處所，施以治療」。經本院依前開規定函囑東元綜
    合醫院鑑定被告有無施以治療之必要，該醫院鑑定結果，被
    告過去無精神疾病，無反社會人格傾向，無酒精及毒品濫用
    ，無明顯性偏好異常；被告在犯案當時及鑑定當時精神狀態
    皆判斷為無明顯異常，被告的再犯危險因素有學校適應不佳
    、未婚、環境中易與受害者接觸、目前年齡小於35歲、人際
    關係差、無良好監督者。被告屬可治療性中的程度，建議被
    告暫時毋需接受強制治療。有該院司法鑑定報告書1件附卷
    可稽。95年7月1日施行之修正後刑法第91條之1規定：「犯
    第221條至第227條、第228條、第229條、第230條、第234條
    、第332條第2項第2款、第334條第2款、第348條第2項第1款
    及其特別法之罪，而有下列情形之一者，得令入相當處所，
    施以強制治療：一、徒刑執行期滿前，於接受輔導或治療後
    ，經鑑定、評估，認有再犯之危險者。二、依其他法律規定
    ，於接受身心治療或輔導教育後，經鑑定、評估，認有再犯
    之危險者。前項處分期間至其再犯危險顯著降低為止，執行
    期間應每年鑑定、評估有無停止治療之必要。」是以被告行
    為後，刑法第91條之1性侵害治療處分之規定，業由刑前治
    療改為刑後治療。綜上所述，自無諭知對被告施以強制治療
    之必要，附此敘明。
據上論斷，應依刑事訴訟法第299條第1項前段，刑法第227條第1
項、第47條第1項、第51條第5款，判決如主文。
本案經檢察官林鳳師到庭執行職務。
中    華    民    國    96    年    5     月    18    日
                刑事第八法庭審判長法  官  
                                  法  官  
                                  法  官  
上正本證明與原本無異。
如不服本判決，應於判決送達後10日內向本院提出上訴狀 (應抄
附繕本)。告訴人或被害人如對於本判決不服者，應具備理由請
求檢察官上訴，其上訴期間之計算係以檢察官收受判決正本之日
期為準。
                             法  院書記官
中    華    民    國    96    年    5     月    18    日
附錄本案論罪科刑法條：
中華民國刑法第227條
對於未滿十四歲之男女為性交者，處3年以上10年以下有期徒刑
。
對於未滿十四歲之男女為猥褻之行為者，處6個月以上5年以下有
期徒刑。
對於十四歲以上未滿十六歲之男女為性交者，處7年以下有期徒
刑。
對於十四歲以上未滿十六歲之男女為猥褻之行為者，處3年以下
有期徒刑。